---
title: "Analisis de resultados"
author: "Raul"

output: pdf_document
---

    
```{r, include=FALSE}
knitr::read_chunk("base_asistencia.R")
```
## Analisis de las 4 bases de datos de asistencia 
En este documento se muestra el proceso de limpieza y estandarización de las bases de datos de asistencia, con el objetivo de crear una base final que permita analizar la asistencia.




Se realiza la lectura del excel en r
```{r leer_excel}
```
Se realiza la limpieza de los datos.
```{r limpiar_datos}

```
se muestra la tabla limpia.
```{r}
head(df_clean)
```
Se agrupa deacuardo a la clave unica (correo electronico)
```{r agrupar_clave}
```
se muestra la tabla final
```{r}
head(df_final)
```
 
se filtran los datos para obtener los casos de cero asistencias
```{r cero_asistencias}
```
```{r}
head(cero_asistencia)
count(cero_asistencia)
```

se filtran los datos para obtener los casos de cinco asistencias
```{r cinco_asistencias}
```
```{r}
head(cinco_asistencia)
count(cinco_asistencia)
```
se obtiene una media de asistencia de:
```{r}
media
```


despues de la limpieza y filtrado se detecto duplicidad, acontinuacion se muestra el total de registros y el total de registros unicos
```{r}
count(df)
count(df_final)
```